【裁判字號】    99,法,15
【裁判日期】    990510
【裁判案由】    選任臨時管理人
【裁判全文】
臺灣板橋地方法院民事裁定                99年度法字第15號
聲  請  人  財政部臺灣省北區國稅局臺北縣分局
法定代理人  乙○○
上列聲請人聲請為亞太欣業股份有限公司選任臨時管理人事件，
本院裁定如下：
    主      文
選任甲○○（男，身分證統一編號：Ｚ000000000號，
住臺北市○○區○○路一三一巷三十二號）為亞太欣業股份有限
公司（設台北縣板橋市○○路○段三十七號十七樓之一，公司統
一編號：00000000號）之臨時管理人。
聲請程序費用由聲請人負擔。
    理      由
一、按董事會不為或不能行使職權，致公司有受損害之虞時，法
    院因利害關係人或檢察官之聲請，得選任一人以上之臨時管
    理人，代行董事長及董事會之職權。但不得為不利於公司之
    行為。前項臨時管理人，法院應囑託主管機關為之登記。臨
    時管理人解任時，法院應囑託主管機關註銷登記。公司法第
    208 條之1 定有明文。又公司法第208 條之1 所定選任臨時
    管理人事件，由利害關係人或檢察官向法院聲請，非訟事件
    法第183 條第1 項亦有規定。
二、本件聲請意旨略以：相對人亞太欣業股份有限公司於民國86
    年8 月1 日設立，計有股東兼董事甲○○、江士誠、石東山
    3 人，其董事任期已於96年7 月25日屆滿，經主管機關經濟
    部以經授中字第09832006380 號函限命其於98年6 月1 日前
    完成改選董事、監察人並辦理變更登記，而逾期未完成，致
    其董事、監察人當然解任，董事會無法召開行使職權。而該
    公司截至99年3 月22日止尚滯欠營業稅計新臺幣2,052,508
    元，為使其所欠稅額繳款書合法送達，聲請人爰以利害關係
    人之名義，聲請選任相對人公司前任董事長甲○○為臨時管
    理人等語。
三、經查，聲請人主張相對人積欠其稅捐債務，而為該公司有利
    害關係之債權人，業據提出財政部臺灣省北區國稅局營利事
    業所得稅欠稅查詢情形表為憑，且該公司未依經濟部限令完
    成改選董、監事變更登記，致原任董事已依法當然解任之事
    實，亦據聲請人提出相對人公司變更登記表、公司及分公司
    基本資料查詢等影本各1 件為證，堪認相對人公司之董事會
    已因全體董事當然解任而不能行使職權屬實。本院考量相對
    人公司之前任董事長甲○○對公司營運及事務較為熟悉，且
    其投資股權最多，由其擔任公司之臨時管理人，核屬適當。
    爰裁定選任其為亞太欣業股份有限公司之臨時管理人。
四、依非訟事件法第183 條、第21條第1 項前段，裁定如主文。
中    華    民    國    99    年    5     月    10    日
                  民事第三庭    法  官  劉以全
以上正本係照原本作成。
如對本裁定抗告，須於裁定送達後10日內向本院提出抗告狀，並
應繳納抗告費新台幣1,000 元。
中    華    民    國    99    年    5     月    10    日
                                書記官  余富琦

司法院資訊處製作；財團法人民間司法改革基金會備份。
